【裁判字號】    95,毒抗,136
【裁判日期】    950328
【裁判案由】    毒品危害防制條例
【裁判全文】
臺灣高等法院刑事裁定                 95年度毒抗字第136號
抗  告  人  甲○○
即  被  告
上列抗告人因毒品危害防制條例案件，不服臺灣臺北地方法院95
年度毒聲字第134號，民國95年2月17日裁定（聲請案號：臺灣臺
北地方法院檢察署95年度毒聲字第134號、95年度聲觀字第95 號
），提起抗告，本院裁定如下：
    主  文
抗告駁回。
    理  由
一、抗告意旨略以：「因主要案件未定奪且多有問題，請等案件
    全部結束時共同審理判決」等語。
二、經查：
(一)、按犯毒品危害防制條例第10條之罪者，檢察官應聲請法院裁
    定，令被告入勒戒處所觀察、勒戒，其期間不得逾二月，毒
    品危害防制條例第20條第1項定有明文。
(二)、本件原審檢察官聲請意旨略以：被告甲○○基於概括犯意，
    自民國（下同）94年12月2日起至年12月14日採尿前回溯96
    小時止，連續多次在北市松山區○○○路26巷3號4樓之1住
    處等處，施用第二級毒品安非他命，另又於同年12月14日採
    尿前回溯26小時，在不詳地點施用第一級毒品海洛因（聲請
    書載為鴉片類），為警於94年12月14日在上址查獲，訊據被
    告雖否認有施用毒品犯行，惟查被告於警訊中已坦承確有施
    用第二級毒品安非他命之犯行，而被告之尿液經送檢驗後有
    第二級毒品安非他命、第一級毒品嗎啡陽性反應之情，亦有
    台灣檢驗科技股份有限公司出具之濫用藥物尿液檢驗報告附
    卷可稽，此外並有被告持有之施用毒品器具毒品殘渣袋十三
    只、安非他命吸食器一組、吸食吸管一支、吸食用玻璃球二
    個扣案可考，被告所辯顯不足採信，其施用毒品犯行堪予認
    定，爰依毒品危害防制條例第20條第1項及觀察勒戒處分執
    行條例第3條第1項、第2項規定，聲請裁定將被告送勒戒處
    所觀察、勒戒等語。
(三)、本件被告雖於檢察官偵查訊問時否認有施用第一級毒品海洛
    因及第二級毒品安非他命之犯行，惟查被告遭警查獲後，經
    警採集尿液送台灣檢驗科技股份有限公司以酵素免疫分析法
    及氣相層析質譜儀分析法檢驗結果，呈嗎啡及安非他命類陽
    性反應，有台灣檢驗科技股份有限公司94年12月25日濫用藥
    物尿液檢驗報告附卷可參。
(四)、按海洛因經注射入人體後，約80％於24小時內自尿中排出，
    一般而言，尿液中能否驗出嗎啡陽性反應與其投與量、投與
    途徑、採尿時間、個人體質及檢驗方法之靈敏度有關，國外
    曾有文獻報導注射6毫克之海洛因鹽酸鹽，其代謝物嗎啡之
    平均可檢出時限約為26小時（參照行政院衛生署藥物食品檢
    驗局（81）藥檢壹字第8114885號函）。
(四)、復按安非他命經施用進入人體後，經人體代謝作用，約70％
    於24小時內自尿中排出，約90％於96小時內自尿中排出，最
    長可能不會超過四日（行政院衛生署藥物食品檢驗局81年2
    月8日（81）藥檢壹字第001156號函參照）。且以氣相層析
    質譜分析法作藥物及其代謝產物之定性及定量分析檢驗者，
    幾乎不會有偽陽性反應產生，此為毒品檢驗常規，亦為法院
    辦理相關違反毒品危害防制條例案件所知悉，是上開檢驗結
    果當足以認定為真實而堪予採信。
(五)、本件被告於被查獲時所排尿液經檢驗後既呈嗎啡及安非他命
    類陽性反應，自足徵被告應有於上開採尿前回溯26小時及96
    小時期間內（不含其為警查獲至採尿時之期間）某一時刻有
    施用第一級毒品海洛因及第二級毒品安非他命之行為。是被
    告施用第一級毒品及第二級毒品之犯行足堪認定，原審裁定
    以被告所為係犯毒品危害防制條例第10條之罪名，認為檢察
    官之聲請核與法要無不合，應予准許，依毒品危害防制條例
    第20條第1項、觀察勒戒處分執行條例第3條第1項規定，裁
    定甲○○施用第一級毒品、第二級毒品，應送勒戒處所觀察
    、勒戒。
(六)、經核原審裁定之認事用法並無不當，抗告所陳與法定要件不
    合，且經核對被告之全國前案紀錄表，亦無抗告意旨所稱之
    主要案件未定奪等情形，是其抗告為無理由，應予駁回。
四、據上論斷，應依刑事訴訟法第412條，裁定如主文。
中    華    民    國    95    年    3    月    28    日
                  刑事第十二庭  審判長法  官  蔡永昌
                                      法  官  陳榮和
                                      法  官  施俊堯
以上正本證明與原本無異。
不得再抗告。
                                      書記官  陳彥蕖
中    華    民    國    95    年    3     月    28    日


司法院資訊處製作；財團法人民間司法改革基金會備份。
